# 求助陈版关于 1998 年国有企业改制及后续问题

提问人：得与失的禅道 时间：2016-12-07 14:27:59
A县物资公司于 1998 年由主管单位批准由原来的国有企业改制为股份合作制企业，改制时按照政策扣除职工安置费和改制费用后，剩余国有资产 28 万元由职工一次性买断。由于资金紧张，公司职工一直未筹集到买断剩余国有资产的相应资金。 2001 年 1 月 17 日，A县物资公司向A县人民政府提出申请，要求把改制时剩余国有资产 28 万元无偿划拨给公司使用。 A县人民政府 2001 年 1 月 19 日，给出批复“经研究，鉴于你司实际，同意你司将改制时留作国有资产的 28 万元一次性量化给职工”。公司按照该批复，于 2003 年编制了在职职工配股表（共计 40 人，没人配 7000 元）。 A县物资公司未执行深化二次产权改制，目前仍为股份合作制企业。介于上述情况是否可以认定为剩余国有资产已完全退出A县物资公司？批复中“经研究，鉴于你司实际，同意你司将改制时留作国有资产的 28 万元一次性量化给职工”，职工的范围应该怎样理解，是否应当包含在职职工和离退休职工？

回答人：chenyiwei
股份合作制政策比较特殊，而且当时普遍存在国企改制政策不完善的问题。对于这些问题，建议获取当地A县国有资产管理部门的认定意见。